【裁判字號】    89,易,3909
【裁判日期】    891120
【裁判案由】    詐欺
【裁判全文】
臺灣板橋地方法院刑事判決                        八十九年度易字第三九九號
    公  訴  人  臺灣板橋地方法院檢察署檢察官
    被      告  乙○○
右列被告因詐欺案件，經檢察官提起公訴（八十九年度偵緝字第一一三八號），本院
判決如左：
    主  文
乙○○意圖為自己不法之所有，以詐術使人將本人之物交付，處有期徒刑伍月，緩刑
肆年。
    事  實
一、乙○○於民國（下同）八十八年八月間，明知自己經濟情況拮据，已無資力給付
    會款，仍意圖為自己不法之所有，以自己之名義，佯為參加甲○○所邀集，會首
    連同會員共二十二名，約定每會新台幣（下同）一萬元，於每月二十日在台北縣
    板橋市○○路六巷三號開標，以甲○○擔任會首之民間互助會。甲○○於八十八
    年八月二十日，在前開開標地點，第一次開標，並收取會頭錢時，乙○○即以二
    千六百元標取會款，致甲○○陷於錯誤，將十九萬九千八百元會款交付乙○○。
    詎乙○○於同年九月二日即因無資力，委託律師召開債權人會議，與甲○○達成
    和解，應允每月償還甲○○五千元，惟僅償還一次即無下文，甲○○始知受騙。
二、案經被害人甲○○訴請臺灣板橋地方法院檢察署檢察官偵查起訴。
    理  由
一、訊據被告乙○○固坦承有於事實欄所載時地標取會款，嗣後無資力給付死會款，
    然辯稱：伊無詐欺之意云云。惟查；右揭事實業據告訴人甲○○於偵審中指訴綦
    詳，並有會單一紙在卷可稽。被告亦自承參加互助會時，經濟情況不佳、所營雜
    貨店虧損等語，參以被告標取會款後，旋召開債權人會議，雖允諾全額清償，惟
    僅給付一期，顯見其於標取會款時，即知嗣後無法依約給付死會款，足認被告有
    為自己不法所有之意圖，佯以參加互助會標取會款之方式，向會首詐取財物，所
    辯無詐欺意圖云云，諉無可採，其犯行事證明確，洵堪認定。
三、核被告所為係犯刑法第三百三十九條第一項詐欺取財罪。爰審酌被告犯罪之動機
    、目的、手段，詐得金額為十九萬餘元，及其品性、生活狀況、智識程度，並參
    諸被告現已與會首沈楊柳達成和解，允諾分期清償，有調解筆錄一份附卷可稽等
    一切情狀，量處如主文所示之刑，以資懲警。又被告前未曾受有期徒刑以上刑之
    宣告，有臺灣高等院檢察署刑案紀錄簡覆表在卷可稽，因一時失慮，偶罹刑典，
    經此刑之宣告後，應知警惕而無再犯之虞，本院因認暫不執行其刑為當，予以宣
    告緩刑參年，用啟自新。
據上論斷，應依刑事訴訟法第二百九十九條第一項前段，刑法第三百三十九條第一項
、第七十四條第一款，罰金罰鍰提高標準條例第一條前段，判決如主文。
本案經檢察官李傳侯到庭執行職務
中      華      民      國    八十九    年     十一     月     二十     日
      台灣板橋地方法院刑事第四庭
                                          法  官  王  敏  慧
右正本證明與原本無異
如不服本判決應於送達後十日內向本院提出上訴狀
                                          書記官  廖  美  紅
中      華      民      國    八十九    年     十一     月     二十四   日
附錄本案論罪科刑法條全文：
刑法第三百三十九條
意圖為自己或第三人不法之所有，以詐術使人將本人或第三人之物交付者，處五年以
下有期徒刑、拘役或科或併科一千元以下罰金。
以前項方法得財產上不法之利益或使第三人得之者亦同。
前二項之未遂犯罰之。


司法院資訊處製作；財團法人民間司法改革基金會備份。
